【裁判字號】    98,抗,2060
【裁判日期】    981230
【裁判案由】    聲明異議
【裁判全文】
臺灣高等法院民事裁定                  98年度抗字第2060號
抗  告  人  汎亞有限公司
法定代理人  乙○○
抗  告  人  肯威國際有限公司
法定代理人  丙○○
抗  告  人  甲○○
上列抗告人因與丁○○即益連工業社等間給付貨款強制執行聲明
異議事件，對於中華民國九十八年十一月二十四日臺灣新竹地方
法院九十八年度執事聲字第一九號裁定提起抗告，本院裁定如下
：
    主  文
抗告駁回。
抗告程序費用由抗告人負擔。
    理  由
一按抗告，係當事人或其他訴訟關係人依法定程式，對於下級法
  院不利於己之裁定，於確定前請求上級法院廢棄或變更之訴訟
  行為，故非下級法院裁定之當事人，既無不利於己之裁定，自
  不得對該裁定抗告。查臺灣新竹地院法院九十八年度執聲字第
  一九號裁定（下稱原裁定）所載聲明異議人僅汎亞有限公司（
  下稱汎亞公司），則肯威國際有限公司（下稱肯威公司）、甲
  ○○並非原裁定裁判對象，不得對原裁定提起抗告，肯威公司
  、甲○○竟為抗告，自不合法。
二次按當事人或利害關係人，對於執行法院強制執行之命令，或
  對於執行法院法官、書記官、執達員實施強制執行之方法，強
  制執行時應遵守之程序，或其他侵害利益之情事，得於強制執
  行程序終結前，為聲請或聲明異議，強制執行法第十二條第一
  項前段定有明文，則在執行程序終結後，除執行程序所為之拍
  賣有無效原因，不能發生移轉所有權之效力外，即不容再有有
  所主張。查債權人丁○○即益連工業社與抗告人汎亞公司間給
  付貨款強制執行事件，債權人聲請拍賣汎亞公司所有新竹縣竹
  東鎮○○路○段三二八巷一號房屋及其基地，經臺灣新竹地方
  法院民事執行處（下稱執行法院）以九十六年度執字第三六一
  四號執行事件強制執行，經公開拍賣，由致威精密工業股份有
  限公司（下稱致威公司）得標買受，並經繳足價金，執行法院
  亦於民國九十六年十月十九日核發不動產權利移轉證書在案，
  汎亞公司雖以：致威公司取得不動產時間在伊提起再審之訴之
  後，非善意取得權利，且伊於拍賣期日聲請停止強制執行程序
  ，執行法院未立即裁定，承租人肯威公司到場陳述有租賃事實
  ，執行法院竟不裁定拍定無效、拍賣期日未合法通知伊及承租
  人、拍賣公告未載明肯威公司有優先承買權、超額查封、拍賣
  公告門牌錯誤等，聲明異議，請求撤銷強制執行程序云云，惟
  本件強制執行之拍賣程序既已終結，汎亞公司即無從聲明異議
  ，執行法院司法事務官駁回汎亞公司異議，汎亞公司提出異議
  ，原裁定予以駁回，洵為正當。抗告論旨，仍執陳詞，求予廢
  棄原裁定，非有理由。
三據上論結，本件抗告為無理由。依強制執行法第三十條之一，
  民事訴訟法第四百九十五條之一第一項、第四百四十四條第一
  項、第四百四十九條第一項、第九十五條、第七十八條，裁定
  如主文。
中    華    民    國    98    年    12    月    30    日
                    民事第九庭
                        審判長法  官  黃熙嫣
                              法  官  陳玉完
                              法  官  鄭傑夫
正本係照原本作成。
本裁定除以適用法規顯有錯誤為理由外，不得再抗告。如提起再
抗告，應於收受後10日內委任律師為代理人向本院提出再抗告狀
。並繳納再抗告費新台幣一千元。
中    華    民    國    98    年    12    月    31    日
                              書記官  廖逸柔

司法院資訊處製作；財團法人民間司法改革基金會備份。
